【裁判字號】    92,交簡上,27
【裁判日期】    920708
【裁判案由】    過失傷害
【裁判全文】
臺灣桃園地方法院刑事判決                        九十二年度交簡上字第二七號
    上  訴  人
    即  被  告  甲○○
右列上訴人因過失傷害案件，不服本院中壢簡易庭中華民國九十一年七月十九日九十
年度壢交簡字第一二一○號第一審簡易判決（聲請簡易判決處刑案號：九十年度偵字
第一七二四一號）提起上訴，本院管轄之第二審合議庭判決如左：
    主      文
上訴駁回。
甲○○緩刑貳年。
    事      實
一、甲○○於民國（下同）九十年三月三十日中午，駕駛車牌號碼ＣＱ－二七四九號
    自用小客車，欲由桃園縣中壢市往龍岡方向行駛，於同日中午十二時五十分許，
    行經桃園縣中壢市○○里○○路一百四十六號前，本應注意汽車行駛時，在快慢
    車道間變換車道時，應注意安全距離，以避免發生危險，且依當時天候晴、日間
    自然光線、路面乾燥、無缺陷、無障礙物、視距良好等情形並無不能注意之情事
    ，詎其僅顯示靠右之方向燈，卻疏未注意安全距離及由右側後視鏡能看見之來車
    ，貿然由其原有之快車道轉向慢車道（一公尺以上之寬度），欲為路邊停車，適
    有乙○○騎乘車牌號碼ＵＺＢ－八三○號之輕型機車，亦疏未注意車前狀況、前
    車之行動及車行速率（該處速限為時速四十公里，乙○○行車速率為時速四十至
    五十公里），而駛至擦撞甲○○所駕駛車輛右側車頭，致乙○○人車倒地，造成
    乙○○受有左側內外踝骨折之傷害。甲○○於肇事後即撥打電話向警報案，並接
    受偵訊、坦承肇事，對於未發覺之罪自首並接受裁判。
二、案經甲○○自首及乙○○訴由桃園縣警察局中壢分局報請臺灣桃園地方法院檢察
    署檢察官偵查起訴。
    理      由
一、訊據被告甲○○固坦承有於前揭時、地與告訴人乙○○發生擦撞之事實，惟否認
    有何過失傷害之犯行，辯稱：是告訴人撞伊的，伊並無過失云云。經查，被告甲
    ○○於警訊時陳稱：當時我由中壢往龍岡方向行駛，行至中壢市○○路一四六號
    前，準備靠路旁停車，車輛停妥下車時才發現對方乙○○已倒在車輛之右後方等
    語，於偵查中（問：當時停車時有無看到後方有機車過來？）陳稱：我沒有注意
    看等語，又右揭事實，業據告訴人乙○○於警訊時指訴綦詳，並有警製道路交通
    事故調查報告表一紙、現場照片四張、告訴人所提之診斷證明書一紙附卷可稽。
    按汽車行駛時，在快慢車道間變換車道時，應注意安全距離；道路交通安全規則
    第九十七條第五款定有明文。被告駕車本應注意上述道路交通安全規定，且依當
    時天候晴、日間自然光線、路面乾燥、無缺陷、無障礙物、視距良好等情形，並
    無不能注意之情事，竟疏不注意為之，以致肇事，致告訴人乙○○受有前開傷害
    ，其有過失甚明，且其過失行為與告訴人受傷之間顯有相當因果關係。至於告訴
    人乙○○騎乘機車未注意車前狀況、前車之行動及未遵守車行速率，致發生車禍
    ，其應亦有過失，然此仍無解於被告之過失罪責。是綜上所述，被告辯稱供過失
    云云，顯與事實不符，尚難採信。本案事證已明，被告過失之犯行，洵堪認定，
    應予依法論科。
二、核被告甲○○前開所為，係犯刑法第二百八十四條第一項前段之過失傷害罪。又
    被告甲○○於肇事後即撥打電話向警報案，並接受偵訊、坦承肇事，有自首調查
    報告表一份在卷可稽，是被告對於未發覺之罪自首並接受裁判，應依刑法第六十
    二條前段規定減輕其刑。原審適用依刑法第二百八十四條第一項前段、第四十一
    條第一項前段、第六十二條，罰金罰鍰提高標準條例第一條前段、第二條，判處
    被告拘役二十日，並諭知如易科罰金之折算標準，其認事用法均無違誤，量刑亦
    屬妥適，應予維持。被告以其並無過失，事後已與告訴人於九十一年十月二十五
    日於本院中壢簡易庭達成和解，但告訴人未撤回本案為由，聲請上訴。經按本件
    過失傷害罪，為告訴乃論之罪，而告訴乃論之罪，告訴人於第一審辯論終結前，
    得撤回其告訴，刑事訴訟法第二百三十八條第一項定有明文。查本件過失傷害案
    件，業經本院中壢簡易庭於九十一年七月十九日判決在案，而被告與告訴人達成
    調解之時間係在本院刑事簡易判決後之同年十月二十五日，是被告以前開事由聲
    請上訴，指摘原判決認事不當，並無理由，應予駁回。末查，被告前未曾受有期
    徒刑以上刑之宣告，此有臺灣高等法院被告全國前案紀錄表一份在卷可稽，其因
    一時疏失，偶罹刑典，於本院審理時已與告訴人達成和解，有調解筆錄一份在卷
    可資佐證，被告並於六月二十五日付清全部和解之金額，有電話談話紀錄單一紙
    在卷可資佐證，被告經此訴訟程序之追訴及刑之宣告後，應知警惕而無再犯之虞
    ，本院因認暫不執行其之刑罰為當，爰諭知緩刑二年，用啟自新。
三、據上論斷，應依刑事訴訟法第四百五十五條之一第三項、第三百六十八條，刑法
    第七十四條第一款，判決如主文。
本案經檢察官陳志全到庭執行職務。
中      華      民      國    九十二    年      七      月      八      日
                                      臺灣桃園地方法院刑事第六庭
                                          審判長法  官  周  政  達
                                                法  官  何  俏  美
                                                法  官  游  紅  桃
右正本證明與原本無異。
本件不得上訴。
                                                書記官  張  嘉  雯
中      華      民      國    九十二    年      七      月      八      日
附論罪科刑依據之法條：
中華民國刑法第二百八十四條
（過失傷害罪）
因過失傷害人者，處六月以下有期徒刑、拘役或五百元以下罰金，致重傷者，處一年
以下有期徒刑、拘役或五百元以下罰金。
從事業務之人，因業務上之過失傷害人者，處一年以下有期徒刑、拘役或一千元以下
罰金，致重傷者，處三年以下有期徒刑、拘役或二千元以下罰金。


司法院資訊處製作；財團法人民間司法改革基金會備份。
